宣示判決筆錄
原      告  新光產物保險股份有限公司台中分公司


法定代理人  鄭艷紅  
訴訟代理人  張光賓  
被      告  陳佳宏  
上列當事人間110年度中小字第2742號請求損害賠償事件於中華
民國110年9月10日上午9時25分整在臺灣臺中地方法院臺中簡易
庭宣示判決，出席職員如下：
    法      官  林筱涵
    書  記  官  張峻偉
朗讀案由。
法官朗讀主文宣示判決如下：
    主    文
被告應給付原告新台幣參萬陸仟肆佰參拾元，及自民國一一○年 
四月九日起至清償之日止，按週年利率百分之五計算之利息。
訴訟費用新臺幣壹仟元由被告負擔。
本判決得假執行。
    事實及理由之要領
一、原告主張：被告於民國109年6月24日7時18分許，駕駛車牌
    號碼000-0000號計程車小客車，行經臺中市○○區○○路○段000
    號前時，因未保持行車安全距離，自後追撞原告所承保、由
    訴外人林文吉所駕駛、且為訴外人陳佳惠所有之車牌號碼00
    0-0000號自用小客車（下稱系爭車輛），致系爭車輛受損，
    修復費用共計新臺幣（下同）66,859元（含工資費用12,375
    元、零件費用33,810元、塗裝費用20,674元），而系爭車輛
    受損部分業由原告依保險契約予以理賠。為此，爰依保險法
    第53條之規定及侵權行為之法律關係，請求被告賠償上開零
    件折舊後之修復費用36,430元，並聲明：如主文第一項所示
    。
二、上開原告主張之事實，業據其提出行車執照、駕駛執照、車
    損照片、初步分析研判表【記載被告有未保持行車安全距離
    之肇事原因；原告尚未發現肇事因素】、現場圖、道路交通
    事故當事人登記聯單、車險保單查詢列印、電子發票證明聯
    、估價單、代位求償同意書為證，並經本院向臺中市政府警
    察局太平分局調取本件之道路交通事故現場圖、交通事故調
    查報告表、交通事故補充資料表、交通事故之初步分析研判
    表、現場照片核閱無誤。被告已於相當時期受合法之通知，
    而於言詞辯論期日不到場，亦未提出準備書狀爭執，依民事
    訴訟法第436條之23準用第436條第2項適用第280條第3項、
    第1項之規定，視同自認。從而，原告依保險法第53條之規
    定及侵權行為之法律關係，請求被告給付零件計算折舊後之
    修復費用36,430元（即含工資費用12,375元、零件費用3,38
    1元、塗裝費用20,674元），及自起訴狀繕本送達翌日即110
    年4月9日（見本院卷第79頁送達證書）起至清償日止，按週
    年利率5％計算之利息，為有理由，應予准許。
三、訴訟費用負擔及假執行宣告之依據：民事訴訟法第78條、第
    436 條之19第1 項、第436 條之20。
　
民事訴訟法第436 條之24第2 項：
對於本判決之上訴，非以違背法令為理由，不得為之。
如對本判決上訴，須於判決送達後20日內向本院提出上訴狀，並
須表明原判決所違背之法令及其具體內容與依訴訟資料可認為原
判決有違背法令之具體事實之上訴理由（均須按他造當事人之人
數附繕本）
中　　華　　民　　國　　110 　年　　9 　　月　　10　　日
                  臺灣臺中地方法院臺中簡易庭
                                  法  官  林筱涵
                                  書記官  張峻偉
以上正本證明與原本無異。
中　　華　　民　　國　　110 　年　　9 　　月　　10　　日
                                  書記官  張峻偉